【裁判字號】    99,訴,372
【裁判日期】    990625
【裁判案由】    妨害性自主罪
【裁判全文】
臺灣桃園地方法院刑事判決               99年度訴字第372號
公  訴  人  臺灣桃園地方法院檢察署檢察官
被      告  丙○○原名曾聖文.
指定辯護人  本院公設辯護人乙○○  
上列被告因妨害性自主罪案件，經檢察官提起公訴（99年度偵字
第5166號），本院判決如下：
    主  文
丙○○對心智缺陷之女子以強暴之方法而為性交，處有期徒刑捌
年。
    事  實
一、丙○○與代號0000-0000 女子（真實年籍姓名詳卷，以下簡
    稱甲 ○）為多年鄰居，其明知甲 ○重度智能障礙，仍於民國
    99年2 月22日晚間10時許，在其工作及休憩之埔里礦泉水店
    （址設桃園縣八德市○○路○ 段436 號，下稱埔里礦泉水店
    ）前，見甲 ○獨自行經該處，認有機可趁，竟基於強制性交
    之犯意，招手示意甲 ○入內，並關上埔里礦泉水店鐵門，將
    甲 ○推向通往2 樓天花板上方夾層（下稱2 樓夾層）之木製
    樓梯，要甲 ○沿木製樓梯往上爬，並於下方將甲 ○推往2 樓
    夾層而一同上樓。待2 人均至2 樓夾層後，丙○○旋即親吻
    甲 ○嘴巴、脫下甲 ○外褲、內褲、解開甲 ○內衣，並脫光自
    己衣服，親甲 ○右邊胸部、乳頭，隨後用2 支手指插入甲 ○
    之陰部，另原欲以生殖器插入甲 ○之陰部，惟因生殖器無法
    勃起而作罷，其間，甲 ○因疼痛而哭叫、打丙○○，丙○○
    並未停手，並以「不要叫，不然我要打你」等語制止甲 ○，
    不顧甲 ○之反抗，以此方式違反甲 ○意願強制性交得逞，並
    造成甲 ○右乳內側上方2 ×2 公分之擦傷、陰部有陳舊性處
    女膜裂傷1 公分、胸部周邊有咬、吸吮痕。嗣因甲 ○母親代
    號0000-0000甲○子、甲 ○弟弟代號0000-0000B男子發現甲 ○
    遲未返家，至住處附近查看，0000-0000B於翌（23）日凌晨
    1 時許，見甲 ○神色慌張自埔里礦泉水店走出，通知0000-0
    000A，並報警處理，而悉上情。
二、案經桃園縣政府警察局八德分局報告臺灣桃園地方法院檢察
    署檢察官偵查起訴。
    理  由
壹、程序方面：本案所引用之供述及非供述證據，經本院依法踐
    行調查證據程式，檢察官、被告及其指定辯護人均不爭執各
    該證據之證據能力（見本院訴字卷第23頁），且亦查無依法
    應排除其證據能力之情形，是後述所引用證據之證據能力均
    無疑義。
貳、實體方面：
一、訊據被告丙○○矢口否認有何對心智缺陷之女子強制性交之
    犯行，辯稱：伊是到分局時才知道甲 ○智能不足，甲 ○於農
    曆98年8 月伊店開幕後就常來伊店裡，也沒有說相親相愛，
    案發當天甲 ○來店內2 次，第1 次是晚間6 、7 點，甲 ○牽
    伊手、親伊嘴，這是甲 ○第一次親伊，伊叫他回去，同日晚
    上10點多，甲 ○又來，自己爬上樓，上半身沒有穿衣服，示
    意要伊上樓，伊受不了誘惑就上去，有跟甲 ○親吻、摸甲 ○
    胸部、下體，這是甲 ○自願的，伊沒有強迫甲 ○，但之後伊
    清醒了，就叫他快點回家，並沒有將手指插入甲 ○生殖器，
    沒有與甲 ○性交，當天晚上甲 ○弟弟到伊店裡說伊與甲 ○在
    一起要如何解釋，並跟伊要30萬元，伊不同意，伊與他弟弟
    發生扭打，當時甲 ○為了保護伊才受傷，甲 ○在庭所言，應
    該是他媽媽教的云云；指定辯護人乙○○為被告辯護稱：被
    告否認知悉甲 ○為身心障礙人士，也否認與甲 ○有性交行為
    ，且否認行為時係違反甲 ○意願，被告與甲 ○係兩情相悅，
    且僅有猥褻，並無性交云云。惟查：
  (一)上揭犯罪事實，業據證人即被害人甲 ○於警詢時證稱：伊有
    重度智障，領有殘障手冊，伊於99年2 月22日晚上10時許出
    門買飲料，經埔里礦泉水店，被告叫伊並以手示意要伊進去
    ，伊便跟被告進去，之後被告將鐵門關上，伊進去之後，被
    告推著伊走到1 個樓梯，然後用手臂扣住伊脖子，叫伊上去
    ，伊就爬上去，他在下面推著伊往上，然後他也跟上樓，上
    樓後他親伊嘴、脫下伊褲子、內褲，脫光他自己衣服，解開
    伊內衣，之後伊躺下，被告吸吮伊前胸、右乳一帶，再以兩
    隻手指插入伊陰道，伊很痛，接著被告又以性器官插入伊陰
    道，伊很痛，被告有無射精伊不清楚，後來被告起身穿好衣
    服，伊自己也穿好衣服，該次是伊第一次與被告發生性行為
    ，過程中伊覺得很痛而哭叫，他便制止說「不要叫，不然我
    要打你」等語，造成伊胸前有吸允痕跡、抓傷，伊陰道也疼
    痛流血等語甚詳（見偵查卷第20-23 頁）；於偵查中證稱：
    伊有見過被告，叫他叔叔，99年2 月22日他有從他的店出來
    叫伊進去，伊有進去店裡面上面，爬樓梯上去，伊有在2 樓
    躺著，叔叔有脫伊衣服、褲子、內褲、胸罩，伊好痛，叔叔
    有用手指插入伊陰部，伊很痛（甲 ○比2 支手指頭插入輔助
    娃娃的陰部），叔叔也有用生殖器插入伊下體，伊有告訴叔
    叔伊很痛，叔叔這樣弄伊很痛（甲 ○將男輔助娃娃及女輔助
    娃娃衣服脫掉，女輔助娃娃放在下面，男輔助娃娃雙腳打開
    跨坐在女輔助娃娃的大腿上，男輔助娃娃用生殖器插入女輔
    助娃娃的陰部，男輔助娃娃親女輔助娃娃的胸部，女輔助娃
    娃背貼男輔助娃娃前身，男輔助娃娃用生殖器插入女輔助娃
    娃陰部），伊很怕，被告捏伊（甲 ○用手勒住自己的脖子）
    ，後來叔叔要伊穿衣服，他也自己穿衣服，他好兇，伊走出
    店門後看到弟弟，弟弟有打叔叔，媽媽後來才到，媽媽來的
    時候伊有哭（甲 ○哭泣），叔叔欺負伊，之前沒有只有這次
    等語甚詳（見偵查卷第59-62 頁）；並於本院審理時以輔助
    娃娃輔佐證稱：
    「辯護人乙○○問
        你方才說認識被告，那個人是你的誰？
      證人甲 ○答
          壞人，我很怕。
      辯護人乙○○問
          你為何很怕？
      證人甲 ○答
         （證人雙手勒住脖子的動作），我很怕。
      辯護人乙○○問
          被告除了勒住你的脖子外，是否還有對你作其他的事
          ？
      證人甲 ○答
          （證人將女輔助娃娃外衣、內衣、內褲均脫掉指著娃
          娃的乳房）奶奶痛，（證人另用兩支手指戳向輔助娃
          娃的下體），還有這裡痛，手指頭有放進去，（證人
          指著自己的肚子），還有這裡痛。
      辯護人乙○○問
          當時為何娃娃的奶奶會痛？
      證人甲 ○答
          （證人將男性輔助娃娃衣服脫掉，並將男性娃娃、女
          性娃娃面對面，臉部接觸），這個男生是叔叔，他親
          親，他親我的奶奶，所以會痛，我的肚子會痛（證人
          將男性娃娃尿尿的地方，放到女性娃娃尿尿的地方）
          。
      辯護人乙○○問
          既然你會痛，被告在做的時候，你是否有哭？
      證人甲 ○答
          叔叔用兩支手指戳我的時候，我沒有哭。
      辯護人乙○○問
          被告這樣做的時候，親你的嘴、胸部、手指戳你的時
          候，你是否喜歡？
      證人甲 ○答
          討厭。
      ...
      辯護人乙○○問
          你是否之前有到過被告睡覺的地方？
      證人甲 ○答
          （搖頭）
      辯護人乙○○問
          你是否有到過被告房子的樓上？
      證人甲 ○答
          （證人手比一），一次。
      辯護人乙○○問
          被告弄痛你的地方是否就是被告房子的樓上？
      證人甲 ○答
          （證人手比上方），上面。
      辯護人乙○○問
          被告弄痛你的地方，除了上開房間外，是否還有其他
          地方？
      證人甲 ○答
          他抱我上樓梯（證人揮手呈現攀爬樣）牽手將我帶上
          去。
      辯護人乙○○問
          為何要跟被告上去？
      證人甲 ○答
          沒有。
      辯護人乙○○問
          你不想要跟被告上去？
      證人甲 ○答
          （點頭）。 
      ...
      檢察官問
          被告在弄痛你之前，你有喜歡過被告？
      證人甲 ○答
          （搖頭），沒有。
      檢察官問
          被告在弄痛你的時候，有沒有對你兇？
      證人甲 ○答
          很兇。
      檢察官問
          是如何的凶法，有沒有罵你？
      證人甲 ○答
          有，我很怕。
      ...
      審判長問
          你方才說被告弄痛你，你是否有推他、打他、踢他？
      證人甲 ○答
          有，我有打他。
      審判長問
          你打被告，被告是否繼續弄你？
      證人甲 ○答
          他還是過來。」（本院卷第34-35 頁）；並據證人即
    被告之母0000-0000A於警詢、偵查中及本院審理時證稱：被
    告是附近鄰居，看過甲 ○，也知道甲 ○有智能障礙，但被告
    與甲○並無接觸、說話或互動，不是男女朋友關係，99 年2
    月22日晚間10時許，甲 ○外出未回家，伊因此開始找尋，同
    日晚間11時許，伊接到兒子的電話，叫伊到八德市○○路○ 
    段436 號，伊到達時，甲 ○全身發抖，甲 ○告訴伊他很害怕
    ，伊問他怎麼了，他雙手護著胸部，說胸部很痛，用手指著
    被告說「他弄我」，之後甲 ○就抱著伊一直哭、一直哭，直
    到警方到現場處理，伊女兒是智能障礙，不可能與被告交往
    ，如果有的話也不可能和年紀差這麼多的人在一起，甲 ○領
    有重度智障手冊，大約是3 、4 歲的小孩，甲 ○於本件案發
    後，晚上睡覺時，常常會突然大叫不要、走開，而且越來越
    瘦等語明確（見偵查卷第25-27 、63-64 頁，本院訴字卷第
    36頁）；且據證人即被告之弟0000-0000B於警詢中及偵查證
    稱：伊是甲 ○的弟弟，甲 ○有重度智障之身心疾病，且領有
    殘障手冊，甲 ○於99年2 月23日晚間10時許出門後沒有回家
    ，因此伊就外出找她，凌晨1 時許，伊在介壽路二段436 號
    前，鐵門正好拉起，伊就看到甲 ○從倉庫內走出來，伊就問
    甲 ○怎麼了，他說話很模糊，伊聽不懂，就走進去倉庫內看
    發生何事，伊進入時，看見被告在拉褲子，伊就很生氣上前
    與被告在現場拉扯，並問他對甲 ○作何事，被告一直都沒有
    說，甲 ○當時蹲著、拉著伊腳，沒有與被告發生扭打，直到
    伊母親到現場，甲 ○就對著伊母親哭且身體一直發抖，被告
    一直有逃離現場的意思，伊就當場打電話報警等語明確（見
    偵查卷第28-30 、66-67 頁）；又據證人即社工人員吳伊青
    於本院審理時證稱：甲 ○看到被告會一直哭，伊是從報案當
    天開始介入，陪同偵訊，期間有做過1 次家訪，另外還有每
    月定期1 、2 次打電話到他家詢問一些狀況，還有提供法律
    諮詢，甲 ○媽媽也會主動與伊聯絡，若於正常狀況下，甲 ○
    生活可以自理，但如果看到讓他害怕的事情，就會發抖，沒
    有辦法正常做事，案發後甲 ○晚上睡覺有他媽媽陳述之情形
    等語明確（見本院訴字卷第33、36-37 頁）；而被告於偵查
    中及本院訊問時自承：99年2 月22日晚上有與甲 ○發生性關
    係，但生殖器沒有插入甲 ○陰道，只有用手指插入甲 ○陰道
    ，伊有企圖以生殖器插入被害人下體，伊跪在甲 ○大腿中間
    ，甲 ○躺在地上，但沒有進去，因此只好改用手指頭插入甲
    ○下體，伊知道甲 ○有重度智障等語甚詳（見偵查卷第74頁
    ，本院訴字卷第9 頁），此外，並有刑案現場示意圖、現場
    照片、受理疑似性侵害事件驗傷診斷書在卷可稽（見偵查卷
    第34、35-38 、41-43 頁，證物袋），而警方採集之編號B
    毛髮（採埔里礦泉水店2 樓夾層內紙板上）、編號C2移轉棉
    棒（採自被告右手食指指甲）DNA 與甲 ○DNA-STR 型別相同
    ；甲 ○6A棉棒（採自甲 ○右側胸部及乳頭）DNA 與被告之Y
    染色體DNA-STR 型別相同，不排除其來自被告，有內政部警
    政署刑事警察局99年4 月1 日刑醫字第0990036581號鑑定書
    在卷可稽（見本院訴字卷第15-1 6頁），此部分之事實，堪
    予認定。
  (二)被告雖辯稱：伊是到分局時才知道甲 ○智能不足云云。被告
    於偵查中供稱：伊認識甲 ○十多年，知道他有智能障礙云云
    （見偵查卷第50頁），另次偵查中供稱：伊知道甲 ○有重度
    智障云云（見偵查卷第75頁），並於本院訊問時供稱：伊知
    道甲 ○智能不足云云（見本院訴字卷第9 頁），復於本院準
    備程序中供稱：伊知道甲 ○智能不足云云（見本院訴字卷第
    23頁），對於是否知悉甲 ○智能不足一節，前後供述不一，
    參以甲 ○於本院審理時到庭作證，不能瞭解「你與被告的衣
    服是何時脫掉」之意義，對於問題之理解能力顯低於常人，
    應答僅能以較簡易之詞彙，甚至需要憑藉輔助娃娃之相對位
    置、動作為表達，一般人與其相處、交談後，應可知悉其智
    能不足，被告與甲 ○為鄰居，又曾與甲 ○相處，其嗣後改稱
    到警局時才知道甲 ○智能不足云云，應係卸責之詞，委不可
    採。
  (三)被告另辯稱：甲 ○於農曆98年8 月伊店開幕後就常來伊店裡
    ，也沒有說相親相愛，案發當天甲 ○來店內2 次，第1 次是
    晚間6 、7 點，甲 ○牽伊手、親伊嘴，這是甲 ○第一次親伊
    ，伊叫他回去，那是甲 ○第一次親伊，同日晚上10點多，甲
    ○又來，自己爬上樓，上半身沒有穿衣服，示意要伊上樓，
    伊受不了誘惑就上去，有跟甲 ○親吻、摸甲 ○胸部、下體，
    這是甲 ○自願的，伊沒有強迫甲 ○，但之後伊清醒了，就叫
    他快點回家，並沒有將手指插入甲 ○生殖器，沒有與甲 ○性
    交云云。然查，被告於警詢時供稱：伊與甲 ○認識好幾年了
    ，98年7 月間才成為男女朋友，98年7 月至案發約半年，有
    發生性關係，都是甲 ○到伊住處或埔里礦泉水店倉庫內發生
    性關係，前後約幾10次，案發當天伊不知道甲 ○如何出現在
    埔里礦泉水店門口，伊是0000-0000B出現後才知道甲 ○出現
    在伊住處，伊是在99年2 月21日晚間6 時許找甲 ○，上2 樓
    夾層也是21日的事情，那一天有咬他乳頭、用手指插入甲 ○
    陰道云云（見偵查卷第10-13 頁），旋又於警詢時改稱：甲
    ○右乳內側上方有擦傷，胸前等處有吸吮痕跡及抓痕，是99
    年2 月22日中午在伊住處發生性行為所造成云云（見偵查卷
    第12頁），另於偵查中供稱：99年2 月22日晚間6 、7 時許
    有與甲 ○發生性行為云云（見偵查卷第50頁），隨即又改稱
    ：伊與甲 ○係於99年2 月21日晚間6 時許在埔里礦泉水店閣
    樓發生性行為，伊有與甲 ○發生性行為，從98年7 月開始一
    直到99年2 月21日晚間，地點都是在埔里礦泉水店2 樓夾層
    ，也曾經在伊住處，前後約20次云云（見偵查卷第50頁），
    於另次偵查中供稱：案發當天沒有發生性行為，伊是從98年
    6 、7 月開始與甲 ○發生性行為，最後一次與甲 ○發生性行
    為是在99年2 月22日晚間6 、7 點，地點在礦泉水店裡，伊
    有與甲 ○發生過性關係2 次，都是以手指插入，至於沒有以
    手指插入性關係的有1 、2 十次，是撫摸甲 ○全身、親吻及
    撫摸性器官，都是甲 ○自己到伊店內或住處云云（見偵查卷
    第73-74 頁），又改稱：99年2 月22日晚上有與甲 ○發生性
    關係，但生殖器沒有插入甲 ○陰道，只有用手指插入甲 ○陰
    道，當天是甲 ○自己進入屋內，伊看到甲 ○，2 人就抱在一
    起，一起上閣樓，2 人脫去衣服，伊有企圖以生殖器插入被
    害人下體，伊跪在甲 ○大腿中間，甲 ○躺在地上，但沒有進
    去，因此只好改用手指頭插入被害人下體云云（見偵查卷第
    74頁），又於本院訊問時供稱：伊與甲 ○是男女朋友，在一
    起已經6 個多月，相親相愛，甲 ○每天都會到伊店裡，當天
    親甲 ○之嘴巴、胸部，原先用生殖器插入甲 ○陰部，但因為
    年紀大沒有插入，改用手，一次用一根手指頭插入，插入兩
    次云云（見本院訴字卷第9 頁），再於本院準備程序時供稱
    ：伊沒有將手指插進甲 ○陰部，只有在他陰部外面云云（見
    本院訴字卷第23頁），被告就其與甲 ○是否為已交往半年以
    上之男女朋友、案發當晚第一次有性關係或長期有性關係、
    性關係次數為幾10次、約20次或2 次、99年2 月22日晚上是
    否知悉甲 ○在埔里礦泉水店內、是否於當晚與甲 ○發生性關
    係抑或於99年2 月21日晚間6 時、99年2 月22日中午、99年
    2 月22日晚間6 、7 時許與甲 ○發生性關係、案發當日晚間
    是否以手指插入甲 ○陰部等情，所述前後不一，倘若被告確
    實未於99年2 月22日晚間未曾以手指插入甲 ○陰道而與甲 ○
    發生性關係，被告自當於警詢時起即陳述此對其有利之事實
    ，然被告卻於各次警詢、偵訊時翻異而為相互矛盾之陳述，
    其嗣後翻異辯稱99年2 月22日晚間並未與甲 ○發生性關係一
    節，顯係臨訟卸責之詞，並非可採。
  (四)被告又辯稱：當天晚上甲 ○弟弟到伊店裡說伊與甲 ○在一起
    要如何解釋，並跟伊要30萬元，伊不同意，伊與他弟弟發生
    扭打，當時甲 ○為了保護伊才受傷云云。然查，被告於警詢
    中供稱：甲○右乳頭上方有擦傷，胸前等處有吸吮痕跡及抓
    痕，是99年2 月22日中午在伊住處發生性關係造成的云云（
    見偵查卷第12頁），又於偵查中供稱：伊不清楚被告的傷如
    何來的云云（見偵查卷第50頁），就甲 ○右乳、胸部之傷勢
    係因與其性行為、其與甲 ○弟弟扭打所造成一節，所述前後
    不一。參以0000-0000B於偵查中證稱：當天已看到甲 ○從埔
    里礦泉水店走出來後，有進入埔里礦泉水店，看到被告在拉
    褲子，伊就問被告有沒有對甲 ○怎樣，之後與被告發生扭打
    ，扭打過程甲 ○蹲著、拉著伊腳，甲 ○並未與被告發生扭打
    等語（見偵查卷第66-67 頁），依0000-0000B所述，當日甲
    ○拉著他的腳，並沒有與被告扭打，況甲 ○之傷害為右乳內
    側上方2 ×2 公分之擦傷、胸部周邊有咬、吸吮痕，縱使甲
    ○有因0000-0000B與被告扭打造成傷害，然扭打之過程，充
    其量造成撞傷、擦傷，應不致使甲 ○於胸部有「咬」、「吸
    吮」之痕跡。被告辯稱上開傷勢是其與甲 ○弟弟扭打，甲 ○
    為保護其所造成云云，顯不可採。
  (五)被告雖又辯稱：甲 ○在庭所言，應該是他媽媽教的云云。然
    查，甲 ○為重度智障，約相當於3 、4 歲之小孩一節，有00
    00-0000A證述明確（見偵查卷第64頁），以甲 ○之智慮淺薄
    且無性知識與經驗，竟能陳述：
    「辯護人乙○○問
        你方才說認識被告，那個人是你的誰？
      證人甲 ○答
          壞人，我很怕。
      辯護人乙○○問
          你為何很怕？
      證人甲 ○答
         （證人雙手勒住脖子的動作），我很怕。
      ...
      證人甲 ○答
          （證人將女輔助娃娃外衣、內衣、內褲均脫掉指著娃
          娃的乳房）奶奶痛，（證人另用兩支手指戳向輔助娃
          娃的下體），還有這裡痛，手指頭有放進去，（證人
          指著自己的肚子），還有這裡痛。
      辯護人乙○○問
          當時為何娃娃的奶奶會痛？
      證人甲 ○答
          （證人將男性輔助娃娃衣服脫掉，並將男性娃娃、女
          性娃娃面對面，臉部接觸），這個男生是叔叔，他親
          親，他親我的奶奶，所以會痛，我的肚子會痛（證人
          將男性娃娃尿尿的地方，放到女性娃娃尿尿的地方）
          。
      辯護人乙○○問
          既然你會痛，被告在做的時候，你是否有哭？
      證人甲 ○答
          叔叔用兩支手指戳我的時候，我沒有哭。
      ...
      辯護人乙○○問
          被告弄痛你的地方是否就是被告房子的樓上？
      證人甲 ○答
          （證人手比上方），上面。
      ...
      審判長問
          你方才說被告弄痛你，你是否有推他、打他、踢他？
      證人甲 ○答
          有，我有打他。
      審判長問
          你打被告，被告是否繼續弄你？
      證人甲 ○答
          他還是過來。
      ...
      審判長問
          你方才說被告弄痛你，你是否有推他、打他、踢他？
      證人甲 ○答
          有，我有打他。
        」（本院卷第34-35 頁），亦即其以輔助娃娃表示被告
    親其胸部、以2 支手指戳其陰部，並證稱其害怕、會痛、有
    打被告反抗等語，就被告對其性侵害之過程為符合常情之證
    述，當是對於此部分經過記憶深刻、以其親身經歷記憶所為
    之陳述，而非憑空捏編誣陷被告之詞，且被告以輔助娃娃表
    達被告對其所做之動作，描述應無錯誤之虞，故其所為被告
    親胸部、以2 支手指插入其陰部之證詞應屬可信。又以甲 ○
    之智識，其所為之陳述，若非以其親身經歷所為記憶之陳述
    ，怎可能以母親引導背誦之方式前後在警詢、偵訊及本院審
    理時為一致之陳述，參以甲 ○案發後於晚上睡覺時，常常會
    突然大叫不要、走開，有0000-0000A及證人吳伊青證述明確
    （見本院訴字卷第36-37 頁），可見被告確實對甲 ○性侵而
    造成甲 ○心理之陰影，再者，0000-0000A為被害人甲 ○之親
    生母親，並無任何動機使甲 ○面對嚴肅之司法程序，甚且身
    陷遭性侵害此一不堪之局面，此實與常情有悖，是以被告辯
    以甲 ○之指述是受0000-0000A引導而為不實之指述，實不足
    採。
  (六)綜上，被告前揭辯解顯係避重飾卸之詞，委無足採。本件事
    證明確，被告犯行洵堪認定，應予依法論科。
二、核被告丙○○所為，係犯刑法第222 條第1 項第3 款加重強
    制性交罪。被告妨害Ａ女之行動自由，屬著手強制性交之階
    段行為，強吻甲 ○胸部、乳頭之猥褻低度行為，則為性交之
    高度行為所吸收，均不另論罪。爰審酌被告為逞一己私慾，
    對甲 ○以強暴之方式為性交，致甲 ○身心受創，亦嚴重危害
    社會治安，惡性重大，兼衡被告之品行、智識程度及犯後態
    度不佳，惟迄未與甲 ○達成和解，賠償甲 ○損害等一切情狀
    ，量處如主文所示之刑，以示懲儆。
據上論斷，應依刑事訴訟法第299 條第1 項前段，刑法第222 條
第1 項第3 款，判決如主文。
本案經檢察官陳仁傑到庭執行職務。  

中    華    民    國    99    年    6     月    25    日
                  刑事第四庭審判長法  官  袁雪華
                                  法  官  張淑華
                                  法  官  林宜靜
以上正本證明與原本無異。
如不服本判決應於收受判決後10日內向本院提出上訴書狀，並應
敘述具體理由。其未敘述上訴理由者，應於上訴期間屆滿後20日
內向本院補提理由書( 均須按他造當事人之人數附繕本) 「切勿
逕送上級法院」。 

                                  書記官  王明玉
中    華    民    國    99    年    6     月    25    日
附錄論罪科刑法條 
中華民國刑法第222條
（加重強制性交罪）
犯前條之罪而有下列情形之一者，處 7 年以上有期徒刑：
一、二人以上共同犯之者。
二、對未滿十四歲之男女犯之者。
三、對精神、身體障礙或其他心智缺陷之人犯之者。
四、以藥劑犯之者。
五、對被害人施以凌虐者。
六、利用駕駛供公眾或不特定人運輸之交通工具之機會犯之者。
七、侵入住宅或有人居住之建築物、船艦或隱匿其內犯之者。
八、攜帶兇器犯之者。
前項之未遂犯罰之。

司法院資訊處製作；財團法人民間司法改革基金會備份。
